臺灣嘉義地方法院刑事裁定
111年度聲字第498號
聲  請  人  臺灣嘉義地方檢察署檢察官
受  刑  人  陳彥彬

上列聲請人因受刑人數罪併罰有二裁判以上，聲請定其應執行之
刑（111年度執字第836號），本院裁定如下：
    主  文
陳彥彬所犯如附表所示各罪所處之刑，應執行有期徒刑壹年拾月
。
    理  由
一、聲請意旨略以：受刑人陳彥彬因犯傷害等案件，先後經法院
    判決確定如附表，應依刑法第53條及第51條第5款定其應執
    行之刑，爰依刑事訴訟法第477條第1項聲請裁定等語。
二、裁判確定前犯數罪者，併合處罰之。但有下列情形之一者，
    不在此限：一、得易科罰金之罪與不得易科罰金之罪。前項
    但書情形，受刑人請求檢察官聲請定應執行刑者，依第51條
    規定定之；數罪併罰，分別宣告其罪之刑，依下列各款定其
    應執行者：五、宣告多數有期徒刑者，於各刑中之最長期以
    上，各刑合併之刑期以下，定其刑期。但不得逾30年；數罪
    併罰，有二裁判以上者，依第51條之規定，定其應執行之刑
    ，刑法第50條第1項第1款、第2項、第51條第5款及第53條分
    別定有明文。又數罪併罰，應依分別宣告其罪之刑為基礎，
    定其應執行刑，此觀刑法第51條規定自明，故一裁判宣告數
    罪之刑，雖曾經定其執行刑，但如再與其他裁判宣告之刑定
    其執行刑時，前定之執行刑當然失效，仍應以其各罪宣告之
    刑為基礎，定其執行刑，不得以前之執行刑為基礎，以與後
    裁判宣告之刑，定其執行刑。又法律上屬於自由裁量之事項
    ，有其外部性界限及內部性界限，並非概無拘束。依據法律
    之具體規定，法院應在其範圍選擇為適當之裁判者，為外部
    性界限；而法院為裁判時，應考量法律之目的，及法律秩序
    之理念所在者，為內部性界限。法院為裁判時，二者均不得
    有所踰越。在數罪併罰，有二裁判以上，定其應執行之刑時
    ，固屬於法院自由裁量之事項，然仍應受前揭外部性界限及
    內部性界限之拘束，此有最高法院83年度台抗字第502號裁
    定、93年度台非字第192號判決意旨可資參照。
三、經查，受刑人因竊盜等案件，經本院先後判處如附表所示之
    刑確定，其中受刑人所犯如附表編號一、二所示之罪屬不得
    易科罰金之罪，如附表編號三、四所示之罪屬得易科罰金之
    罪，而上開四罪復經受刑人請求定應執行刑，有各該判決書
    、臺灣高等法院被告前案紀錄表、臺灣嘉義地方檢察署定刑
    聲請書等件在卷可稽，經核與前開併合處罰之要件相符，茲
    檢察官聲請定其應執行之刑，本院審核認為正當，應予准許
    ，爰審酌如附表編號一、二所示各罪之犯罪型態、手段、所
    侵害之法益及不法內涵相近，然與如附表編號三、四所示各
    罪分別屬不同之犯罪類型、如附表編號三、四所示各罪之犯
    罪時間相近之責任非難重複程度及整體非難評價，定其應執
    行之刑如主文所示。至如附表編號一至二所示之罪、如附表
    編號三至四所示之罪，雖分別有如附表備註欄所示前經法院
    定應執行刑確定之情形，然依據上開說明，本院仍應更定其
    應執行刑，惟應受內部界限之拘束，附此敘明。
四、依刑事訴訟法第477條第1項，刑法第50條第2項、第53條、
    第51條第5款，裁定如主文。
中　　華　　民　　國　　111 　年　　6 　　月　　28　　日
           　　　 刑事第六庭  法　官  官怡臻 
上列正本證明與原本無異。
如不服本裁定，應於裁定送達後5 日內向本院提出抗告狀（應附
繕本）。
中　　華　　民　　國　　111 　年　　6 　　月　　28　　日
                          　　書記官　李彥廷
附表：
編號  一 二 三 罪名  侵入住宅竊盜 侵入住宅竊盜 傷害 宣告刑  有期徒刑1年 有期徒刑9月 有期徒刑5月，如易科罰金，以新臺幣（下同）1,000元折算1日 犯罪日期  110年7月20日 110年1月10日 110年4月14日 偵  查 機關 臺灣嘉義地方檢察署 臺灣嘉義地方檢察署 臺灣嘉義地方檢察署  案號 110年度偵字第6855號 110年度偵字第2658號 110年度偵字第7278號 最後 事 實 審 法院 臺灣嘉義地方法院 臺灣嘉義地方法院 臺灣嘉義地方法院  案號 110年度易字第416號 110年度易字第233號 110年度訴字第493號  判決日期 110年9月30日 110年10月29日 111年1月26日 確 定 判 決 法院 臺灣嘉義地方法院 臺灣嘉義地方法院 臺灣嘉義地方法院  案號 110年度易字第416號 110年度易字第233號 110年度訴字第493號  確定日期 110年11月16日 110年12月7日 111年3月2日 備註  如附表編號一至二所示之罪，業經本院以111年度聲字第74號裁定定其應執行刑為有期徒刑1年7月確定。  如附表編號三至四所示之罪，業經本院以110年度訴字第493號判決定其應執行刑為有期徒刑7月確定。 

編號  四      （以下空白） （以下空白） 罪名  恐嚇危害安全   宣告刑  有期徒刑3月，如易科罰金，以1,000元折算1日   犯罪日期  110年4月14日   偵  查 機關 臺灣嘉義地方檢察署    案號 110年度偵字第7278號   最後 事 實 審 法院 臺灣嘉義地方法院    案號 110年度訴字第493號    判決日期 111年1月26日   確 定 判 決 法院 臺灣嘉義地方法院    案號 110年度訴字第493號    確定日期 111年3月2日   備註  如附表編號三至四所示之罪，業經本院以110年度訴字第493號判決定其應執行刑為有期徒刑7月確定。